【裁判字號】    88,訴,1282
【裁判日期】    890518
【裁判案由】    毒品危害防制條例
【裁判全文】
臺灣臺南地方法院刑事判決                        八十八年度訴字第一二八二號
    公  訴  人  臺灣台南地方法院檢察署檢察官
    被      告  乙○○
    選任辯護人  涂禎和
右列被告因違反毒品危害防制條例案件，經檢察官提起公訴（八十八年度偵字第九二
八四號），本院判決如左：
    主  文
乙○○無罪。
    理  由
一、公訴意旨略以：被告乙○○於民國八十四年間，因非法販賣、吸食麻醉藥品與違
    反醫師法案件，經台灣台南地方法院分別處有期徒刑四月、五年二月與一年六月
    確定，嗣裁定應執行有期徒刑六年八月，入監服刑後，於八十七年六月二日假釋
    ，仍不知悔改，復基於概括之犯意，於八十七年十月十一日與十月十八日，在台
    南縣官田鄉西庄村西庄八十五之三號住處旁，先後二次販賣第二級毒品安非他命
    給甲○○吸用，每次新台幣（下同）一千元。因認被告乙○○涉犯毒品危害防制
    條例第四條第二項連續販賣第二級毒品罪嫌。
二、按犯罪事實應依證據認定之，無證據不得推定其犯罪事實；又不能證明被告犯罪
    者，即應諭知無罪之判決，刑事訴訟法第一百五十四條、第三百零一條第一項分
    別定有明文。按依現行法規定，施用毒品或販賣毒品而供出毒品來源因而破獲者
    ，依法得減輕其刑，基此利害關係之存在，為擔保下游之施用者供述之真實性，
    除施用者之供述須明確而無瑕疵外，尚須有足以令人確信之直接證據或補強證據
    ，施用者之供述始得做為論罪科刑之依據。
三、本件公訴人認被告乙○○涉有連續販賣第二級毒品罪嫌，無非以被告初次辯稱不
    認識甲○○，嗣改稱甲○○於八十七年十二月向其要安非他命被拒。惟查甲○○
    於右揭時地，如何向被告購買安非他命，業據證人甲○○於警訊及檢察官偵訊供
    述甚詳並指證無訛；次查被告於警訊供承八十七年七月二日出獄後，於同年九月
    底至十二月二十二日前後三次向綽號「阿賢」者購買六千至九千元之安非他命等
    語，可見被告假釋出獄後，仍有安非他命貨源，甲○○向其購買安非他命，與常
    理無違等資為依據。
四、訊據被告乙○○則堅決否認有何右揭犯行，辯稱：伊確實沒有賣過安非他命予甲
    ○○，是因為甲○○欠伊錢，之前又曾經跟伊要過安非他命被拒，可能懷恨在心
    才會這樣說等語。
五、經查：（一）證人甲○○於本院審理中到庭結證稱：「（問：與乙○○關係？）
    同村人。（問：之前有無仇隙？）有債務關係，我欠他三萬元，我是向他借款。
    （問：你在警訊、偵查中之供述實在嗎？）那時很生氣才會說他在賣毒品，因為
    我去向他拿安非他命，他不給我，一直叫我還錢，我才那樣說的，他確實沒有在
    賣。（問：你自何時起吸食安非他命？）吸一、二個月就沒吸了。（問：安非他
    命向誰買的？）陳厚柱。（問：你為何不指認陳厚柱卻指認乙○○？）因為我很
    生氣。（問：在偵查中說向乙○○買過二次安非他命，二次都是一千元？）沒有
    向他買。（問：是否乙○○找你翻供？）沒有。（為何想向他拿安非他命？）他
    有在吸，所以向他要。」（見本院八十九年一月二十五日訊問筆錄），核與被告
    乙○○上開辯解大致相符，而與其前在警訊及偵訊中證述情節歧異不一，故其與
    被告間既有債務糾紛，其供述又有重大瑕疵，能否採信已非無疑。（二）再查：
    被告於警訊時固供稱：「（問：你是否認識甲○○？）我不認識，因為我認識很
    多叫『貴仔』的男子，我不知道是不是就是這位。（問：你與甲○○有無仇恨及
    金錢糾紛？）其中有一位約四十歲和我有金錢糾紛。」（見警卷），於第一次偵
    訊時則供述：「（問：八十七年十月十一日及十月十八日各賣一次給甲○○？）
    沒有，他長的怎樣我不清楚，希望傳他來對質。」（見偵查卷第九頁背面），第
    二次偵訊時與甲○○當庭對質後即明白表示其確實認識甲○○。是被告上開所述
    並無前後矛盾不一之處，亦非全屬無據或與常情相違，應堪以採信。（三）末查
    ：被告固於警訊中供承八十七年七月二日出獄後，於同年九月底至十二月二十二
    日前後三次向綽號「阿賢」者購買六千至九千元之安非他命，然縱使被告在假釋
    出獄後，仍有安非他命貨源，惟查，被告於八十七年十月初起，至八十八年一月
    四日止，連續在官田西庄家中施用毒品安非他命，為警查獲等情，業經被告自白
    不諱，並有扣案之安非他命二小包及吸食工具一組可佐，故經本院以八十八年度
    毒聲字第二０號裁定送台灣台南看守所附設勒戒處所觀察、勒戒後，認有繼續施
    用毒品傾向，再經本院以八十八年度毒聲字第三五二號裁定令入戒治處所施以強
    制戒治一年等情，有上開裁定二份及八十八年一月二十一日南所勒證字第八八０
    一０九號證明書等在卷可稽，故被告既仍有吸食安非他命之習慣，其有安非他命
    貨源自不足為奇，然尚不能依此即推論被告有販賣安非他命予甲○○之犯行。綜
    上所述，施用者即證人甲○○之供述既有重大瑕疵，又無足以令人確信之直接證
    據或補強證據，自不得僅憑施用者之上開供述，即遽行認定被告確有販賣毒品安
    非他命之犯行。
六、據上所陳，本件依調查所得證據尚不足以證明被告確有販賣毒品安非他命之犯行
    ，此外復查無其他積極證據足資證明被告有公訴人所指之右述犯行，揆諸首開說
    明，犯罪尚屬不能證明，應為無罪之諭知。
據上論斷，應依刑事訴訟法第三百零一條第一項，判決如主文。
本件經檢察官羅瑞昌到庭執行職務。
中    華    民    國      八十九      年      五      月      十八      日
                              臺灣臺南地方法院刑事第一庭
                                  法  官   林臻嫺
右正本證明與原本無異
如不服本判決應於送達後十日內向本院提出上訴狀
                                  書記官   黃若萍
中    華    民    國      八十九      年      五      月     十八     日


司法院資訊處製作；財團法人民間司法改革基金會備份。
